【裁判字號】    97,交抗,1144
【裁判日期】    971007
【裁判案由】    違反道路交通管理處罰條例
【裁判全文】
臺灣高等法院交通事件裁定            97年度交抗字第1144號
抗  告  人  甲○○
即受處分人
上列抗告人因違反道路交通管理處罰條例案件，不服臺灣板橋地
方法院，中華民國97年8 月8 日所為裁定（原審案號：97年度交
聲字第426 號），提起抗告，本院裁定如下：
    主  文
抗告駁回。
    理  由
一、按交通事件之抗告程序除準用刑事訴訟法有關規定外，並準
    用道路交通案件處理辦法異議及裁定程序章之規定，道路交
    通案件處理辦法第26條定有明文。又按抗告期間，除有特別
    規定外，為5 日，自送達裁定後起算，刑事訴訟法第406 條
    前段定有明文。次按應受送達人之住居所為書記官所知者，
    亦得向該處送達；而送達文書，除刑事訴訟法有特別規定外
    ，準用民事訴訟法之規定；送達於住居所不獲會晤應受送達
    人者，得將文書付與有辨別事理能力之同居人或受僱人，觀
    諸刑事訴訟法第57條、第62條，民事訴訟法第137 條第1 項
    之規定甚明。若文書已付與此種同居人或受僱人，其效力自
    應認與交付本人同，至其已否轉交，何時轉交，均非所問（
    最高法院88年台上字第2976號判決、84年台抗字第258 號裁
    定同此意旨）。
二、原處分意旨略以：抗告人即受處分人甲○○於民國（下同）
    97年1 月23日15時13分許，駕駛車牌號碼T2–3717號自用小
    客車，行經國道一號南下33公里處時，因「未依規定使用路
    肩」，為內政部警政署國道公路警察局第一警察隊執勤警員
    當場攔停舉發，嗣抗告人雖提出申訴，然原處分機關經向原
    舉發單位查證後認抗告人違規屬實，遂依道路交通管理處罰
    條例第33條第1 項第9 款、第63條第1 項第1 款（裁決書漏
    載第1 項第1 款）規定，裁處抗告人新臺幣4,000 元罰鍰，
    並記違規點數1 點。
三、本件抗告意旨略以：抗告人不服於前述時、地，經內政部警
    政署國道公路警察局第一警察隊執勤警員當場攔停舉發之取
    締行為，抗告人願意配合前往舉發現場協助調查。且抗告人
    認為本件舉發之員警於執行交通勤務時有未盡其疏導交通之
    職責，請求撤銷原處分及原裁定云云。
四、查本件抗告人甲○○因違反道路交通管理處罰條例案件，聲
    明異議，經原法院於97年8 月8 日將其異議駁回後，原裁定
    已於97年8 月21日上午11時20分郵寄送達至抗告人位於臺北
    縣新莊市○○○街35巷14號12樓之現居所（亦為抗告人提起
    本件抗告所載之地址），因未會晤本人，而將文書交與有辨
    別事理能力之受僱人即「臺北愛樂莫札特區公寓大廈理委員
    會」守衛簽收等情，有送達證書1 份附卷可稽（見原審卷第
    15 頁） ，足認原裁定確於同年月21日送達抗告人之前揭住
    址地無誤。揆諸前揭規定，原裁定既已合法送達，則自送達
    之翌日即97年8 月22日起算5 日之抗告期間，抗告人應於97
    年8 月26日，另扣除在途期間2 日即於97年8 月28日前提起
    本件抗告，始為適法。而抗告人卻遲至97年8 月29日始向原
    審法院提出抗告，有卷附刑事抗告狀上之收文戳1 紙在卷可
    憑（見本院卷第5 頁），顯已逾法定之抗告期間，其抗告顯
    非合法，應予駁回。
五、據上論斷，應依道路交通管理處罰條例第89條，道路交通案
    件處理辦法第26條，刑事訴訟法第411 條前段，裁定如主文
    。
中    華    民    國    97    年    10    月    7     日
                  刑事第三庭審判長法  官  蔡秀雄
                                  法  官  許文章
                                  法  官  謝靜恒
以上正本證明與原本無異。
不得抗告。
                                  書記官  陳珮茹
中    華    民    國    97    年    10    月    7     日


司法院資訊處製作；財團法人民間司法改革基金會備份。
